最高法院刑事判決　　　　　　九十四年度台上字第一九五九號
　　上　訴　人　台灣高等法院台南分院檢察署檢察官
　　被　　　告　甲○○
　　　　　　　　　　　　6號
上列上訴人因被告公共危險案件，不服台灣高等法院台南分院中
華民國九十一年六月十三日第二審判決（九十一年度交上訴字第
四一０號，起訴案號：台灣台南地方法院檢察署九十年度偵字第
一三００、一八五三號），提起上訴，本院判決如下：
    主  文
原判決撤銷，發回台灣高等法院台南分院。
    理  由
本件原判決以檢察官公訴意旨略稱，被告甲○○於民國八十九年
十二月十二日上午十一時五十五分許，駕駛ＸＫ─四四二號大貨
車，沿台南縣永康市○○○路由北往南行駛。途經該路五八五號
前，適歐慧貞騎機車，於該處自行摔倒，致遭被告駕駛之大貨車
右後輪碾壓，造成頸胸輾壓碎裂死亡（被告涉嫌過失致死部分，
業經不起訴處分）。詎被告駕車肇事致人死亡，竟未在場救護歐
慧貞，亦未報警說明車禍經過及表明係肇事者，即駕車逃離現場
。嗣經警依車號循線查獲上情。因認被告涉犯刑法第一百八十五
條之四之駕駛動力交通工具肇事，致人死傷而逃逸罪嫌等情。惟
經審理結果，認為不能證明被告犯罪，乃維持第一審諭知被告無
罪之判決，駁回檢察官在第二審之上訴，固非無見。
惟查：(一)事實審法院所認定之事實，與所採之證據不相適合，即
屬證據上理由矛盾，其判決當然違背法令。原判決以第一審法院
訊問目擊證人邱靜玉時，邱靜玉無法確認被告肇事當日離開現場
之時間，究係救護車到達前，抑在救護車到達將死者送醫後，而
認無法證明被告所辯伊係救護車將死者送醫後，始離開現場等語
為虛，並推論被告並無被訴犯行（見原判決第三頁第十六行至第
四頁第二行）。然稽之卷內資料，證人邱靜玉於第一審法院訊問
時，係證稱：「被告車停下來後，應該是救護車來之前就走了」
（見第一審卷第四二頁）。則其於第一審法院已供述被告肇事當
日離開現場之時間，係在救護車到達前。據此以觀，原判決所認
定之事實，與所採之證據不相適合，難謂無證據上理由矛盾。(二)
審理事實之法院對於卷內與被告犯罪是否成立有關，且依法應予
調查之證據，如未詳加調查，或雖已調查，仍未調查明白，則尚
難遽為被告有利或不利之認定。本件卷附之承辦警員陳育義所製
作肇事調查表記載：警方接獲報案趕至現場，據路人記下肇事逃
逸大貨車車號ＸＫ─四四二號；並於車輛行車事故調查報告表載
述：肇事大貨車駕駛人未及時救護歐慧貞而逃逸各等情（見偵字
第一八五三號卷第四、二一頁）。又證人洪美華於案發當日警詢
時供述：本件車禍發生於伊住處門前，伊出門口時，車禍已發生
，肇事大貨車之車號ＸＫ─四四二號係一位路人寫紙條丟給伊後
，伊交由車禍死者之同學交給警方等情（見偵字第一八五三號卷
第十六、十七頁）。則承辦警員陳育義於案發之初，憑何載述被
告肇事後逃逸﹖其前揭記載如何不足採﹖又洪美華似於本件車禍
發生後不久即至肇事現場，其究竟有否親自見聞被告肇事後如何
離開現場，及被告離開時間與救護車抵達之先後情形﹖前開各情
與判斷被告有否被訴犯行有所關聯，為求事實之真確，自應盡能
事踐行調查程序，乃原審未傳訊上述二證人詳予調查明白，難謂
已盡調查能事。以上或為上訴意旨所指摘，或為本院得依職權調
查之事項，應認原判決有撤銷發回更審之原因。
據上論結，應依刑事訴訟法第三百九十七條、第四百零一條，判
決如主文。
中　　華　　民　　國　九十四　年　　四　　月　二十一　日
                      最高法院刑事第五庭
                          審判長法官  吳　雄　銘
                                法官  池　啟　明
                                法官  郭　毓　洲
                                法官  吳　三　龍
                                法官  蘇　振　堂
      本件正本證明與原本無異
                                      書  記  官
中　　華　　民　　國　九十四　年　　四　　月　二十六　日
                                                      Ｑ
